臺灣新北地方法院行政訴訟判決
111年度交字第423號
原      告  吳士偉
被      告  新北市政府交通事件裁決處
                    設新北市○○區○○路0段000號2樓
代  表  人  李忠台（處長）  住同上
訴訟代理人  黃曉妍律師
上列當事人間因交通裁決事件，原告不服被告中華民國111年7月
20日新北裁催字第48-U00000000號裁決，提起行政訴訟，本院判
決如下：
    主  文
一、原告之訴駁回。
二、訴訟費用新臺幣300元由原告負擔。
    事實及理由
壹、程序方面：
一、查，本件係因原告不服被告所為道路交通管理處罰條例第 8
    條的裁決而提起撤銷訴訟，依行政訴訟法第237條之1規定，
    應適用交通裁決事件訴訟程序。而本件因卷證資料已經明確
    ，於是依同法第237條之7規定，不經言詞辯論，直接裁判。
二、另查，本件原告起訴雖係請求撤銷被告111年5月20日新北裁
    催字第48-U00000000號違反道路交通管理事件裁決書，然經
    本院函請被告重新審查，被告於審查後發現該裁決書上所為
    之易處處分（即易處加倍吊扣駕照及易處吊銷駕照）於法無
    效乃將之刪除，而於111年7月20日依相同之舉發違規事實及
    舉發違反法條重新製開111年7月20日新北裁催字第48-U0000
    0000號違反道路交通管理事件裁決書，以上各情有本院111
    年7月4日新北院賢行審三111年度交字第423號函（稿）、被
    告答辯狀、更正前之111年5月20日及更正後111年7月20日新
    北裁催字第48-U00000000號違反道路交通管理事件裁決書在
    卷足憑（分見本院卷第19至20頁、第41至47頁、第75頁及第
    97頁）。從而，本件被告經重新審查結果，雖將原裁決撤銷
    後而重行製開新裁決並為答辯，然此被告變更後之裁決，仍
    非依原告之請求處置，則參酌行政訴訟法第237條之4第3項
    規定反面解釋之旨，依法本件自不得視為原告撤回起訴，本
    院自仍應以被告變更後即111年7月20日新北裁催字第48-U00
    000000號違反道路交通管理事件裁決書為審理之標的，核先
    敘明。
貳、實體方面：
一、爭訟概要：緣原告駕駛車牌號碼000-000號營業小客車（下
    稱系爭汽車），於民國111年2月27日11時33分，在臺北車站
    西三門外，因有「計程車停車上客，不遵守主管機關之規定
    （於設有禁止計程車載客處所違規載客）」之違規行為，遭
    內政部警政署鐵路警察局臺北分局（下稱舉發機關）執勤員
    警當場目睹並上前攔停。詎料，原告不服稽查而逃逸，另有
    構成「違反處罰條例之行為，拒絕停車接受稽查而逃逸」之
    違規行為，舉發機關執勤員警遂於111年2月27日填製鐵警行
    字第U00000000號舉發違反道路交通管理事件通知單(下稱舉
    發通知單)逕行舉發，記載應到案日期為111年4月13日前，
    並於111年3月21日入案移送被告處理。原告嗣於111年3月31
    日向被告提出申訴不服舉發，經被告查明後乃依道路交通管
    理處罰條例第60條第2項第4款及第60條第1項等規定，以111
    年7月20日新北裁催字第48-U00000000號違反道路交通管理
    事件裁決書（下稱原處分）裁處原告罰鍰各新臺幣（下同）
    2萬元、900元（合計2萬0,900元），並吊扣駕駛執照6個月
    。原告不服原處分，乃提起本件行政撤銷交通裁決訴訟。
二、原告起訴主張及聲明：
  ㈠主張要旨：
　⒈乘客欲上車時警員已吹哨制止，但乘客還是上車，伊就把乘
    客趕下車，告訴他這裡不能上車，然後伊就把車慢慢開走，
    當時車況不好，伊看見員警走到伊旁邊，伊把車窗搖下，告
    訴員警伊車上沒有載客，警察也看到伊車上沒有乘客，所以
    伊就把車開走，員警當時並未喝令伊不准離開，也沒有叫伊
    熄火停車，所以伊就把車開走了，並沒有要逃的意思。
　⒉伊想陳述於2022/02/27 11:33:20秒之前，伊車上沒有乘客，
    在員警來到伊駕駛座，伊搖下車窗告訴員警是「乘客自己跑
    上來的，我已經叫他下，我沒載客」，然後伊就開車離開，
    當下伊並沒有聽到員警有任何指示，伊認為員警如欲開單，
    應該要告訴伊要熄火、停車、證件出示，這些標準的流程明
    確的告知，但警察都沒有說，而在伊離去時，員警亦沒有大
    聲喝斥告訴伊不可以離開，如果員警執勤沒有一個標準的規
    定，而要處罰民眾，民眾並不是執法的人，並沒有瞭解太多
    的法律，這樣的處罰是讓人有疑慮不能服眾的，這是伊要對
    本事件陳情的重點。
　⒊另本事件原本開立之罰單為1,800元之罰單，未料經伊向監理
    所申訴，員警機關卻更改條款加重罰單為2萬0,900元，還要
    扣照6個月，這讓伊真的不能理解，難道百姓真的不能上訴
    嗎？以上為伊此次陳情的內容。　
  ㈡聲明：撤銷原處分。
三、被告答辯及聲明：
  ㈠答辯要旨：
　⒈經查，員警職務報告內容，同時輔以違規現場照片，可見臺
    北車站1樓西一門至西三門(西側)外均設有紅底白字標有『禁
    止計程車載客』字樣之告示牌，該牌面字體清楚且沿臺北車
    站西側設立，均足使計程車業者知悉該處為禁止載客區域；
    次查監視器影像內容，原告將系爭汽車停放於臺北車站西三
    門口正前方，有一身著黑衣外套之旅客出站後往系爭汽車走
    去並上車，待旅客上車後，原告隨即將車輛往左開進車道欲
    離開，核其行為顯無視該公告仍將系爭汽車停放於該禁止載
    客處進行載客行為，堪認原告於該時、地確有「計程車停車
    上客，不遵守主關機關規定」之違規屬實，為道路交通管理
    處罰條例（下稱處罰條例）第60條第2項第4款規制效力所及
    ，而上述違規行為並遭當時巡邏員警目睹，員警見狀後遂向
    前攔查，其攔停行為並合乎警察職權行使法第8條規定，自
    無違正當法律程序之要求。
  ⒉於上揭路口監視器影像內容，可見員警目睹原告有違規載客
    之行為後，隨即向前攔停，然原告並未暫停車輛接受攔查反
    逕自駛離現場，對照員警密錄器影像內容，員警目睹原告違
    規行為後，隨即吹哨並朝原告駕駛座方向走去，原告開啟車
    窗後員警不斷喝令其靠邊停車，原告雖喃喃說道:「好..他
    自己跑上車的」，然並未見原告有任何暫停車輛之勢，反不
    顧員警攔查命令加速往車道駛離，上情另有密錄器影像譯文
    在卷可稽。原告雖於起訴狀稱員警並未喝令其不准離開，惟
    自上述說明，一般人對於員警攔查示意行為主觀應明確知悉
    ，並依其指示接受攔查，故原告主觀上對於員警攔查行為知
    悉，卻無視其指示而駕車駛離，核其行為自該當「不服稽查
    而逃逸」，為處罰條例第60條第1項規制效力所及，被告據
    此作成裁罰處分，亦無不當。
  ⒊再者，原告既為合法考領汽車駕駛執照之人，且係以駕駛為
    業之職業駕駛人，對上述規定應知之甚詳，並應確實遵守，
    且其應負之注意義務程度較諸一般駕駛人應為更高。是原告
    前揭所述，無非單方所執之詞，委無足取。
  ㈡聲明：原告之訴駁回。
四、本件爭點：
  ㈠被告認原告駕駛系爭汽車，於111年2月27日11時33分，在臺
    北車站西三門外，因有「計程車停車上客，不遵守主管機關
    之規定（於設有禁止計程車載客處所違規載客）」、「違反
    處罰條例之行為，拒絕停車接受稽查而逃逸」等違規行為，
    而以原處分裁罰原告，是否合法有據？
  ㈡原告主張：當乘客上車時員警即已吹哨制止，但乘客還是上
    車，於是其把乘客趕下車，嗣後員警走到其旁邊時，並沒有
    作任何指示，或要求其熄火、停車、證件出示，所以就把車
    開走了，而在其離去時，員警亦沒有大聲喝斥其不可以離開
    ，另原本開立之罰單為1,800元，未料經申訴後，卻更改條
    款加重為20,900元，還要扣照6個月等情，訴請撤銷原處分
    ，是否有理可採？
五、本院之判斷：
  ㈠前提事實：原告駕駛系爭汽車，於111年2月27日11時33分，
    在臺北車站西三門外，因有「計程車停車上客，不遵守主管
    機關之規定（於設有禁止計程車載客處所違規載客）」之違
    規行為，遭舉發機關執勤員警當場目睹並上前攔停。詎料，
    原告不服稽查而逃逸，另有構成「違反處罰條例之行為，拒
    絕停車接受稽查而逃逸」之違規行為，舉發機關執勤員警遂
    於111年2月27日製單舉發，記載應到案日期為111年4月13日
    前，並於111年3月21日入案移送被告處理。原告雖於111年3
    月31日向被告提出申訴不服舉發，惟經被告查明後乃依處罰
    條例第60條第2項第4款及第60條第1項等規定，以原處分裁
    處原告罰鍰各2萬元、900元（合計2萬0,900元），並吊扣駕
    駛執照6個月等情，有被告所提出之本案舉發通知單、違規
    歷史資料查詢報表、原告之申訴資料、舉發員警職務報告、
    鐵路警察局臺北分局臺北分駐所舉發違反道路交通管理事件
    員警回覆單、道路交通現場圖（示意圖）、現場照片及道路
    監視器錄影採證照片、計程車申訴案譯文、原處分書、汽車
    車籍查詢、駕駛人基本資料、採證光碟等件在卷可證（分見
    本院卷第51頁、第53頁及第55頁、第59頁、第81頁、第83頁
    、第85頁、第87至91頁、第95頁、第97頁、第99頁、第101
    頁、第103頁），核可認定為真實。
  ㈡被告認原告駕駛系爭汽車，於111年2月27日11時33分，在臺
    北車站西三門外，因有「計程車停車上客，不遵守主管機關
    之規定（於設有禁止計程車載客處所違規載客）」、「違反
    處罰條例之行為，拒絕停車接受稽查而逃逸」之違規行為，
    而以原處分裁罰原告，核屬合法有據。
  ⒈應適用之法令：
  ⑴按「汽車駕駛人，駕駛汽車有下列情形之一，而本章各條無
    處罰之規定者，處新臺幣九百元以上一千八百元以下罰鍰：
    四、計程車之停車上客，不遵守主管機關之規定。」，道路
    交通管理處罰條例第60條第2項第4款定有明文。次按「標誌
    、標線、號誌之設置目的，在於提供車輛駕駛人及行人有關
    道路路況之警告、禁制、指示等資訊，以便利行旅及促進交
    通安全」、「標誌、標線、號誌之設置、養護及號誌之運轉
    ，由主管機關依其管轄辦理之」、「本規則所稱主管機關，
    指公路主管機關、市區道路○○○○○○○○○○道路○○○○○○號誌設置
    規則第2條、第4條第1項、第5條分別定有明文。準此，道路
    標誌、標線、號誌之設置及交通規劃管理，主管機關本於職
    權，得為促進交通安全，便利行人及車輛之行車安全等目的
    ，而限制道路之使用。計程車專用招呼站之設置及在該招呼
    站內所限制或禁止之行為，均屬主管機關之權限，主管機關
    當可基於實際需要設置與規範。
　⑵再按汽車駕駛人，駕駛汽車有違反本條例之行為，經交通勤
    務警察或依法令執行交通稽查任務人員制止時，不聽制止或
    拒絕停車接受稽查而逃逸者，除按各該條規定處罰外，處新
    臺幣1萬元以上3萬元以下罰鍰，並吊扣其駕駛執照6個月；
    汽車駕駛人於五年內違反本項規定二次以上者，處新臺幣3
    萬元罰鍰，並吊扣其駕駛執照1年，道路交通管理處罰條例
    第60條第1項另有明定。
  ⑶另按違反道路交通管理事件統一裁罰基準及處理細則第 1條
    規定：「本細則依道路交通管理處罰條例第92條第 4項規定
    訂定之」、第 2條第1項、第2項規定：「處理違反道路交通
    管理事件之程序及統一裁罰基準依本細則之規定辦理。前項
    統一裁罰基準，如附件違反道路交通管理事件統一裁罰基準
    表。」，核上開統一裁罰基準及處理細則之規定，就其立法
    目的及功能，乃為防止處罰機關枉縱或偏頗，依道路交通管
    理處罰條例第92條第 4項所授權交通部會同內政部訂定「違
    反道路交通管理事件統一裁罰基準及處理細則」及其附件「
    違反道路交通管理事件統一裁罰基準表」，用以維持裁罰之
    統一性與全國因違反道路交通管理事件受處罰民眾之公平，
    不因裁決人員不同，而生偏頗，寓有避免各監理機關於相同
    事件恣意為不同裁罰之功能，並非法所不許，於憲法上保障
    人民財產權之意旨並無牴觸（此並有改制前之司法院大法官
    會議釋字第511號解釋意旨理由足資參照），並無違反法律
    保留原則。再依本件違規行為時之違反道路交通管理事件統
    一裁罰基準表記載：①汽車駕駛人違反道路交通管理處罰條
    例第60條第1項規定（汽車駕駛人，駕駛汽車有違反本條例
    之行為，經交通勤務警察或依法令執行交通稽查任務人員制
    止時，不聽制止或拒絕停車接受稽查而逃逸者），於期限內
    繳納或到案聽候裁決者，處罰鍰20,000元，並吊扣其駕駛執
    照6個月。②汽車駕駛人違反道路交通管理處罰條例第60條第
    2項第4款規定（計程車之停車上客，不遵守主管機關之規定
    ），於期限內繳納或到案聽候裁決者，處罰鍰900元。核上
    開規定，既係基於母法之授權而為訂定，且就違反道路交通
    管理事件統一裁罰基準及處理細則附件所示統一裁罰基準表
    中有關道路交通管理處罰條例第60條第 1項則以機車、大型
    重型機車及汽車、五年內違反本項規定二次以上及是否於期
    限內繳納或到案聽候裁決等，作不同罰鍰標準；另關於道路
    交通管理處罰條例第60條第2項第4款則以是否於期限內繳納
    或到案聽候裁決，作不同罰鍰標準，其等衍生交通秩序危害
    既不相同，分別處以不同之罰鍰，符合相同事件相同處理，
    不同事件不同處理之平等原則。），並未牴觸母法，是被告
    自得依此基準而為裁罰。
　⒉經查，首先觀諸本院卷第87頁左下角及第89頁左下角所附之
    採證照片編號①及編號⑤與本院卷第91頁所附之現場GOOGLE地
    圖照片所示，可知在臺北車站西側門外之人行道路燈上，設
    置有紅底白字之「禁止計程車載客」告示牌，由此可見本件
    舉發違規路段即臺北車站西三門外，乃禁止計程車載客之處
    所。然本件系爭汽車卻停駛於臺北車站西三門外等待乘客上
    車，並於111年2月27日11時33分違規載客後往北行駛，經舉
    發員警於臺北車站西三門外見狀後立即吹哨制止，並走向系
    爭汽車駕駛座旁，以手勢指揮並口頭告知原告靠邊停車受檢
    ，惟系爭汽車拒絕接受警方攔查並逕自往西北方向加速駛離
    現場等情，有本院卷第85頁所附道路交通現場圖(示意圖)內
    之肇事經過摘要欄記載綦詳，亦與鐵路警察局臺北分局臺北
    分駐所舉發違反道路交通管理事件員警回覆單所載：「……一
    、職於111年02月27日擔服10至12時巡邏勤務，於11時33分
    見計程車（營業小客車，車號：000-000）於臺北車站西三
    門外（設有禁止計程車載客之告示牌處）違規載客，職當場
    以哨音示意計程車停車受檢，並至駕駛座旁告知計程車司機
    違規事實，請渠停車受檢。司機聽聞後拒絕受檢，不理會職
    以口哨、口頭警告，便逕行加速逃逸………」（第83頁）等語
    大致相符。此外，另觀諸本院卷第89頁所附之採證照片編號
    ⑤、⑥、⑦、⑧所示，亦可見本件系爭汽車在臺北車站西側違規
    載客後，即遭舉發員警吹哨制止。隨後，舉發員警上前至系
    爭汽車之右側處以手勢指示該系爭汽車靠邊停車，再觀諸本
    院卷第90頁所附之採證照片4幀所示，又可見舉發員警走至
    駕駛座外側旁以指示及口頭指示系爭汽車靠邊停車受檢，但
    仍未見該系爭汽車駛往路邊停車，舉發員警遂又接續以口頭
    和哨音指示系爭汽車停車受檢，然系爭汽車均未接受舉發員
    警指示停車受檢而逕自駛離現場。準此，足認原告駕駛系爭
    汽車，於111年2月27日11時33分許，在臺北車站西三門外，
    確有「計程車停車上客，不遵守主管機關之規定（於設有禁
    止計程車載客處所違規載客）」、「違反處罰條例之行為，
    拒絕停車接受稽查而逃逸」等違規行為無誤，被告據此以原
    處分裁罰原告，核屬合法有據。
  ㈢原告主張當乘客上車時員警即已吹哨制止，但乘客還是上車
    ，於是其把乘客趕下車，嗣後員警走到其旁邊時，並沒有作
    任何指示，或要求其熄火、停車、證件出示，所以就把車開
    走了，而在其離去時，員警亦沒有大聲喝斥其不可以離開，
    另原本開立之罰單為1,800元，未料經申訴後，卻更改條款
    加重為20,900元，還要扣照6個月等情，訴請撤銷原處分，
    均屬無理難採。　　
  ⒈原告雖主張：當乘客上車時員警即已吹哨制止，但乘客還是
    上車，於是其把乘客趕下車云云。惟查：
　⑴依鐵路警察局臺北分局臺北分駐所舉發違反道路交通管理事
    件員警回覆單所載：「……二、㈡根據密錄器及現場監視器畫
    面顯示，吳民於西三門外違規載客後，旋即將車輛向前駛離
    ，警方上前以哨音攔停後，乘客才下車，確有違規載客之事
    實，並非吳民所稱乘客無預警開車門，司機告知不能乘車後
    便下車之情事………」（見本院卷第83頁）等語，顯與原告所
    陳有關乘客上車情形，有所不符。是以原告上開主張，已有
    可疑。
　⑵復參諸本院勘驗被告答辯狀所檢送採證光碟內之檔案名稱「
    西三門右側_27_02_202211.34.56.mp4」影像內容，其勘驗
    結果為：「1.錄影畫面顯示時間2022/02/2711:31:04　此影
    像畫面乃西三門右側之路口監視器畫面，當影片開始播放時
    ，見本件系爭汽車即車牌號碼000-000號營業小客車，臨時
    停車在臺北車站西三門外之劃設黃線禁止停車線之道路邊，
    此時在該系爭汽車之後方另見有二輛普通重型機車及一輛自
    用小客車臨時停車。2.錄影畫面顯示時間2022/02/2711:32:
    20至11:32:31  此時另有一輛普通重型機車剛行駛至臺北車
    站西三門外之劃設黃線道路旁後，便停在系爭汽車之正後方
    ，旋即該機車之駕駛人在準備下車時，同時間另有一名身穿
    黑色長褲、深色外套，口戴黑色口罩之男子從臺北車站西三
    門走出，並持續朝系爭汽車走去。嗣於11:32:27時，即見該
    男子伸手打開系爭汽車之右後車門，並於11:32:31進入系爭
    汽車內乘坐。在前開男子進入系爭汽車內後，同時間遂見一
    名身著警服之女警從臺北車站西三門走行而出。3.錄影畫面
    顯示時間2022/02/2711:32:32至11:32:39  本件系爭汽車於
    11:32:32時，開始左轉駛離現場，此時反觀前開從西三門走
    出之女警乃快步朝系爭汽車走去，並朝系爭汽車吹哨示意停
    車稽查，然系爭汽車繼續左轉駛離現場。於是女警又再次朝
    系爭汽車吹哨示意系爭汽車停車稽查。系爭汽車之駕駛人嗣
    於11:32:35，始停下車輛並斜停在道路上，另該女警則於11
    :32:36以左手將口中之哨笛取下，並繼續朝系爭汽車快步走
    去，並於11:32:39時，該女警走至系爭汽車旁側後即不見其
    在錄影畫面當中。4.錄影畫面顯示時間2022/02/27 11:32:4
    3至11:32:47  於11:32:43時，見前開身穿黑色長褲、深色
    外套，口戴黑色口罩之男子打開系爭汽車之後座車門下車，
    而系爭汽車旋即於11:32:44，向左側行駛離開現場，並於11
    :32:47即不見該系爭汽車在錄影畫面當中。」（見本院卷第
    110至111頁），可知當錄影畫面時間11:32:27時，見該身穿
    黑色長褲、深色外套，口戴黑色口罩之男子伸手打開系爭汽
    車之右後車門，並於錄影畫面時間11:32:31進入系爭汽車內
    乘坐後，舉發員警始從臺北車站西三門走出，由此可見舉發
    員警並未在該男子坐上系爭汽車以前，吹哨制止其上車。另
    外，該男子上車後，系爭汽車即駛離現場，而舉發員警亦快
    步上前攔查該系爭汽車，但系爭汽車卻未聽從舉發員警之指
    示停車，並且繼續左轉駛離現場，於是舉發員警再次向系爭
    汽車吹哨制止其駛離現場，此時該系爭汽車始停下，而前述
    之乘客男子方從系爭汽車之後座下車亦為真實之事實。
　⑶則衡諸常情，倘若計程車司機不願意搭載乘客者，計程車司
    機理應先請乘客下車後，始發動車輛離開現場，然本件觀諸
    舉發當時情形，原告非但未待該乘客男子下車即開始駕車離
    開現場，並且在舉發員警第一次為攔查時，原告仍然不顧舉
    發員警之指示停車，反而繼續駕駛系爭汽車離開現場，更可
    益證原告所陳乘客上車時員警即已吹哨制止，但乘客還是上
    車，於是其把乘客趕下車等情，作為其無「計程車停車上客
    ，不遵守主管機關之規定（於設有禁止計程車載客處所違規
    載客）」違規事實之主張，核與常情有違，不足採信。
  ⒉次查，原告又主張：員警走到其旁邊時，並沒有作任何指示
    ，或要求其熄火、停車、證件出示，所以就把車開走了，而
    在其離去時，員警亦沒有大聲喝斥其不可以離開云云。然經
    本院勘驗被告答辯狀所檢送採證光碟內檔案名稱「0000000
    逕行舉發TAB-968（員警密錄器影像）.MP4」之影像內容，
    而其勘驗結果為：『1.錄影畫面顯示時間2022/02/27 11:33:
    08  此影像畫面乃本件舉發員警（即上開勘驗筆錄內容所述
    之女警）於執勤時所攜帶之密錄器錄製播放之畫面，在影像
    開始時，見本件系爭汽車(即停在一輛黑色休旅車後方第一
    台之營業小客車）臨時停車在西三門外之劃設黃色禁止停車
    線之道路上。2.錄影畫面顯示時間2022/02/27 11:33:09至1
    1:33:22  於11:33:09，聽聞舉發員警朝前方臨時停車之系
    爭汽車吹哨示意攔停，並持續快步走向該系爭汽車，嗣於11
    :33:11，即見舉發員警以左手將口中之警哨取下。隨後，於
    11:33:20，見舉發員警步行至系爭汽車之駕駛座外，並向車
    內之駕駛人告稱：「來，Hi，哈囉」，旋即見系爭汽車之駕
    駛座車窗搖下。舉發員警於是於11:33:21，再向車內之駕駛
    人告知：「靠邊停車、靠邊停車」。3.錄影畫面顯示時間20
    22/02/27 11:33:23至11:33:45  於11:33:23時，見系爭汽
    車之駕駛將車窗搖下後，並向舉發員警陳稱：「他自己跑上
    來的」，同時仍駕車緩慢向前行駛，嗣於11:33:24，舉發員
    警又向系爭汽車之駕駛人告稱：「靠邊停車」，但系爭汽車
    之駕駛人卻繼續往前行駛而未依舉發員警指示停車。此時，
    舉發員警乃於11:33:25，向系爭汽車之駕駛人再次告稱：「
    TAB-968靠邊停車」，然系爭汽車之駕駛人仍不顧舉發員警
    之指示靠邊停車。嗣於11:33:29，舉發員警復陳稱：「TAB-
    968拒絕稽查取締，現在時間是111年2月27日11點33分。」
    。』（見本院卷第112至113頁）。由此上開勘驗筆錄可知，
    舉發當時員警先向系爭汽車為第一次吹哨攔停之指示，並且
    快步走向該系爭汽車之駕駛座外，隨後，原告旋即搖下駕駛
    座車窗，員警即向車內原告要求其靠邊停車之第二次指示，
    此時原告遂向員警回答是乘客自己跑上來的等語，則原告既
    可回應員警之攔查要求，衡諸常情，原告應已知悉員警向其
    為攔查之指示，但原告卻未依員警指示停車，反而駕駛系爭
    汽車持續往前行駛，員警見狀後旋即向原告要求靠邊停車之
    第三次指示，然原告仍駕車繼續往前行駛，員警即又向原告
    要求靠邊停車之第四次指示，而原告仍未依員警指示停車，
    並駕駛系爭汽車離開現場等情，亦堪認定。承此益足見，舉
    發員警當時非但有向原告為多次攔查之指示，並且原告應已
    知悉員警之攔查指示，卻未停車受檢屬實。從而，原告上開
    主張，顯與事實有違，尚不可採。
　⒊此外，原告另又主張：原本開立之罰單為1,800元，未料經申
    訴後，卻更改條款加重為2萬0,900元，還要扣照6個月云云
    。惟查：
　⑴本院端詳卷附舉發通知單（見本院卷第51頁）上所記載之違
    規事實為：「一、於設有禁止計程車載客違規載客。二、不
    服交通稽查，拒絕停車接受稽查而逃逸。」，而舉發違反法
    條則為：「道路交通管理處罰條例第60條第2項第4款、第60
    條第1項」，核此記載均與原處分書上之內容相同，如此本
    件舉發通知單上所記載之違規事實及舉發違反法條並無更改
    ，而依此舉發違規事實及法條，其最低之罰鍰金額原本即為
    20900元，並吊扣駕駛執照6個月，而非原告所主張之罰單金
    額1,800元。是以，原告上開主張罰單原本開立1,800元，申
    訴後卻更改條款加重為20,900元，即有誤會，已不可採。
　⑵至於該舉發通知單內之應到案處所欄內之空白處雖有記載「＄
    1,800」之字樣，然從該字樣之顏色深淺與其他在舉發通知
    單內之記載對照以觀，明顯可知該「＄1,800」之字樣，應非
    舉發員警於製開該舉發通知單時所填寫。因此，當原告收受
    該舉發通知單時，即無誤認所收受之舉發通知單係處罰1,80
    0元之可能。另外，參酌本院卷第53頁所附之違規歷史資料
    查詢報表所記載，可知於序號10至序號13之入案員為舉發機
    關員警時，其違規條款係道路交通管理處罰條例第60條第2
    項第1款，另應繳金額則為1,800元，而在序號8至序號9之入
    案員為臺北市交通事件裁決所所屬人員時，其違規條款則改
    為道路交通管理處罰條例第60條第1項，另應繳金額亦一併
    改為2萬0,900元。承上開記載內容可知，縱使舉發機關員警
    於111年3月21日入案時所輸入之本件違規電腦資料，有輸入
    錯誤之情形，然臺北市交通事件裁決所於處理原告申訴時，
    即已將此誤寫、誤繕予以更正為正確之違規條款及應繳金額
    為「0000000」、「20900」，嗣後被告亦是以正確之違規事
    實及舉發違反法條為裁決。是以，原告所執上開情詞，亦難
    採為對其有利之斟酌。
  ㈣本件判決基礎已臻明確，兩造其餘攻擊防禦方法及訴訟資料
    ，經本院審核後，或與本案爭點無涉，或對於本件判決結果
    不生影響，爰毋庸一一再加論述，併予敘明。
  ㈤本件第一審裁判費新臺幣300元，應由敗訴之原告負擔，所
    以確定如主文第2項所示。
六、結論：原處分並無違誤，原告訴請撤銷為無理由，應予駁回
    。
中　　華　　民　　國　　111 　年　　12　　月　　8 　　日
                  行政訴訟庭  法  官  黃若美
上為正本係照原本作成。
如不服本判決，應於判決送達後20日內，向本院提出上訴狀，上
訴狀並應記載上訴理由，表明關於原判決所違背之法令及其具體
內容或依訴訟資料可認為原判決有違背法令之具體事實，並繳納
上訴費新臺幣750元。 其未表明上訴理由者，應於提出上訴後20
日內向本院補提理由書（上訴狀及上訴理由書均須按他造人數附
繕本），如逾期未提出上訴理由書者，本院毋庸再命補正，由本
院逕以裁定駁回上訴。
                              書記官  蔡佩珊
中　　華　　民　　國　　111 　年　　12　　月　　8 　　日